【裁判字號】    89,交訴,115
【裁判日期】    900430
【裁判案由】    公共危險等
【裁判全文】
台灣台北地方法院刑事判決              八十九年度交訴字第一一五號
    公  訴  人  台灣台北地方法院檢察署檢察官
    被      告  乙○○
右列被告因公共危險等案件，經檢察官提起公訴（八十九年度偵字第一六一五四號）
，本院判決如左：
    主    文
乙○○因過失傷害人，累犯，處拘役伍拾日，如易科罰金，以參佰元折算壹日；又駕
駛動力交通工具肇事，致人受傷而逃逸，累犯，處有期徒刑柒月。
    事    實
一、乙○○於民國八十三年十二月二十日因違反麻醉藥品管理條例案件，經台灣高等
    法院判處有期徒刑七月確定，甫於八十四年六月十五日執行完畢，仍不知悔改，
    於八十九年四月一日下午三時二十分許，駕駛車號Ｌ九－三六九一號自用小客車
    ，沿台北市○○區○○路二段南往北方向行駛，途經西園路二段二八一巷南北向
    閃黃燈、東西向閃紅燈之交岔路口時，本應注意汽車行駛時，駕駛人應注意車前
    狀況，並隨時採取必要之安全措施，依當時情形，並無不能注意情事，竟疏於注
    意，貿然直行，適有丁○○騎乘車號ＱＫＤ－八七一號輕型機車附載其妻丙○○○，沿台北市○○路○段二八一巷由西往東方向行駛，途經上開交岔路口，正通
    過光復橋涵洞下，欲觀看路旁之凸面鏡以了解是否有來車以便通過交岔路口時，
    竟遭乙○○所駕駛上開車輛撞及，致丁○○所騎乘之機車倒地，丁○○因此受有
    臉部二處撕裂傷五Ｘ０．二Ｘ０．二公分、右肩瘀傷六Ｘ六公分、右下肢瘀傷三
    Ｘ三公分、左下肢瘀傷二Ｘ二公分，丙○○○因此受有前額裂傷四Ｘ０．二公分
    、右手瘀傷三Ｘ三公分、左足瘀傷三Ｘ三公分等傷。乙○○明知已駕駛上開自用
    小客車肇事，並致丁○○、丙○○○二人倒地受傷，竟另行起意，隨即駕駛上開
    車輛逃逸。嗣經目擊證人甲○○發現乙○○逃逸，即記下車號，報警處理，始循
    線查獲上情。
二、案經被害人丁○○、丙○○○訴由台北市政府警察局萬華分局報請台灣台北地方
    法院檢察署檢察官偵查起訴。
    理    由
一、右開事實，業據被告乙○○於本院審理時坦承不諱，核與被害人丁○○、丙○○○於警訊、偵審中所為指述、證人甲○○於警訊、偵審中、警員鍾志紘於本院審
    理時所為證述相符，並有道路交通事故調查報告表、交通事故談話紀錄表、交通
    事故補充資料表等資料影本在卷為憑，復有現場照片三紙在卷可徵，且被害人丁○○、丙○○○受有如事實欄記載之傷等情，亦有卷附台北市立和平醫院出具之
    診斷書二紙可考。按注意汽車行駛時，駕駛人應注意車前狀況及兩車併行之間隔
    ，並隨時採取必要之安全措施，道路交通安全規則第九十四條第三項定有明文，
    本件被告、被害人丁○○行駛之車道雖分別為幹線道與支線道，惟參酌道路交通
    事故調查報告表所繪現場圖，靠近涵洞之路面有血跡，而證人甲○○證稱：看到
    一部廂型車過去之後，被害人夫婦倒在路邊等情，足證被害人丁○○陳稱：伊在
    光復橋下的涵洞要出來而在看路邊凹凸鏡看有無車子來，突然遭被告撞上來之情
    ，應堪採信，從而，被告應有未注意車前狀況，並隨時採取必要之安全措施，而
    依當時情形，又無不能注意情事，竟疏於注意，被告有過失甚明。被告過失行為
    與被害人丁○○、丙○○○因此受傷之結果，有相當因果關係。本件事證明確，
    犯行洵堪認定。
二、被告過失傷害所為，係犯刑法第二百八十四條第一項前段過失傷害罪。被告肇事
    後逃逸所為，係犯同法第一百八十五條之四肇事逃逸罪。被告一過失行為，致被
    害人丁○○、丙○○○二人均受傷，係一行為觸犯數罪名，為想像競合犯，應從
    一被害人丁○○傷勢較重之過失傷害罪處斷。被告所犯上開二罪間，犯意各別，
    行為互異，應分論併罰。被告於八十三年十二月二十日因違反麻醉藥品管理條例
    案件，經台灣高等法院判處有期徒刑七月確定，甫於八十四年六月十五日執行完
    畢，此有台灣高等法院檢察署刑案資料查註紀錄表在卷為憑，其於五年內再犯有
    期徒刑以上之上開二罪，均為累犯，均依法加重其刑。爰審酌被告素行、品行、
    犯罪手段、所生損害、犯後態度及未與被害人達成和解等一切情狀，分別量處如
    文所示之刑，並就過失傷害部分，諭知易科罰金之折算標準。至刑法第四十一條
    於被告行為後法律修正，比較新舊法，新法對於被告並無不利，自應適用修正後
    第四十一條第一項前段，附此敘明。
三、據上論斷，應依刑事訴訟法第二百九十九條第一項前段，刑法第二條第一項前段
    、第一百八十五條之四、第二百八十四條第一項前段、第五十五條、第四十一條
    第一項前段、第四十七條，罰金罰鍰提高標準條例第一條前段、第二條，判決如
    主文。
本案經檢察官吳宗樑到庭執行職務。
中      華      民      國    九十      年      四      月     三十     日
                                  台灣台北地方法院交通法庭
                                      法  官  李  麗  玲
右正本證明與原本無異。
如不服本判決，應於判決送達後十日內向本院提出上訴狀 (應附繕本) ，上訴於
臺灣高等法院。
                                      書記官  江  虹  儀
中      華      民      國      九十      年      五     月     一     日
附錄本案論罪科刑法條全文：
刑法第二百八十四條第一項
  因過失傷害人者，處六月以下有期徒刑，拘役或五百元以下罰金。致重傷者，處一
  年以下有期徒刑，拘役或五百元以下罰金。
刑法第一百八十五條之四：
駕駛動力交通工具肇事，致人死傷而逃逸者，處六月以上五年以下有期徒刑。


司法院資訊處製作；財團法人民間司法改革基金會備份。
